---
title: "Diversidad en el Golfo San Matias"
author: "Alejandro Buren (CONICET-IAA)"
date: "`r format(Sys.time(), '%d %B, %Y')`"
bibliography: hgams.bib   ## bibliographic library. Place in same folder as .Rmd
theme: jekyll-theme-slate
output:
  html_document:
    collapsed: no
    fig_caption: yes
    highlight: tango
    number_sections: yes
    smooth_scroll: yes
    theme: spacelab
    toc: yes
    toc_float: yes
---

```{r setup, include=FALSE}
knitr::opts_chunk$set(echo = TRUE)
library("kableExtra")
library(gam.hp)
library(parameters)
library(GGally)
# library('grid')
library("plotly")
library(data.table)

options(scipen = 999)
options(warn = -1)

source(paste0(here::here(), "/analysis/3_Modelado_gzlm.R"))
```

Estos son los resultados de un modelo lineal generalizado (GzLM) equivalente al GAM presentado en https://adbpatagonia.github.io/GolfoSanMatiasDiversidad/      
Este modelo asume que los errores siguen una distribucion normal, y utliza un log link. Notese que las variables explicativas fueron estandarizadas para facilitar el ajuste del modelo. Los resultados son presentados en terminos de las variabes en sus escalas originales.        

`m.3.lm <- glmmTMB(
  riqueza ~
    Depth_st +
    tiempo_arrastre2_st +
    long_st +
    tiempo_arrastre2_st * long_st +
    (1|Year_fac) ,
  data = mod.dat, family = gaussian(link = "log")
)`

# Model residuals    

```{r residuals, fig.width  = 9, fig.height = 6, echo=FALSE, message=FALSE, warning=FALSE}
plot(simulationOutput)
```

# Model fit      


```{r mfit.time.lm, fig.width  = 8, fig.height = 8, echo=FALSE, message=FALSE, warning=FALSE}
p.fit.4d.time.lm
```


```{r mfit.long.lm, fig.width  = 8, fig.height = 8, echo=FALSE, message=FALSE, warning=FALSE}
p.fit.4d.long.lm
```


# Comparacion entre GzLM y GAM     

Este es el pseudo-rsquared (`MuMIn::r.squaredGLMM`) del modelo lineal generalizado:    

```{r rsq.gzlm, fig.width  = 5, fig.height = 3, echo=FALSE, message=FALSE, warning=FALSE}
kable(round(r.squaredGLMM(m.3.lm), 4)) %>%
  kable_styling(
    bootstrap_options = c("striped", "hover"),
    position = "center", full_width = FALSE
  )
```


El pseudo-rsquared del GAM (calculado usando `MuMIn::r.squaredGLMM`) es:   

```{r rsq.gam, fig.width  = 5, fig.height = 3, echo=FALSE, message=FALSE, warning=FALSE}
kable(round(r.squaredGLMM(m.3), 4)) %>%
  kable_styling(
    bootstrap_options = c("striped", "hover"),
    position = "center", full_width = FALSE
  )
```

Deviance GzLM: `r round(deviance(m.3.lm), 1)`         
Deviance GAM: `r round(deviance(m.3), 1)`       


logLik GzLM: `r round(logLik(m.3.lm), 1)`     
logLik GAM: `r round(logLik(m.3), 1)`      


EDF GzLM: `r data.table(AIC(m.3, m.3.lm)) %>% mutate(model = c("gam", "gzlm")) %>% filter(model == "gzlm") %>% pull(df)`      
EDF GAM: `r data.table(AIC(m.3, m.3.lm)) %>% mutate(model = c("gam", "gzlm")) %>% filter(model == "gam") %>% pull(df)  %>% round(., 2)`   
