---
title: "Diversidad en el Golfo San Matias"
author: "Alejandro Buren (CONICET-IAA)"
date: "`r format(Sys.time(), '%d %B, %Y')`"
bibliography: hgams.bib   ## bibliographic library. Place in same folder as .Rmd
theme: jekyll-theme-slate
output:
  html_document:
    collapsed: no
    fig_caption: yes
    highlight: tango
    number_sections: yes
    smooth_scroll: yes
    theme: spacelab
    toc: yes
    toc_float: yes
---

```{r setup, include=FALSE}
knitr::opts_chunk$set(echo = TRUE)
library("kableExtra")
library(gam.hp)
library(parameters)
library(GGally)
# library('grid')
library("plotly")
library(data.table)

options(scipen = 999)
options(warn = -1)

source(paste0(here::here(), "/analysis/3_Modelado_gzlm.R"))
```

Estos son los resultados de un modelo lineal generalizado (GzLM) equivalente al GAM presentado en https://adbpatagonia.github.io/GolfoSanMatiasDiversidad/      
Este modelo asume que los errores siguen una distribucion normal, y utliza un log link. Notese que las variables explicativas fueron estandarizadas para facilitar el ajuste del modelo. Los resultados son presentados en terminos de las variabes en sus escalas originales.        

`m.3.lm <- glmmTMB(
  riqueza ~
    Depth_st +
    tiempo_arrastre2_st +
    long_st +
    tiempo_arrastre2_st * long_st +
    (1|Year_fac) ,
  data = mod.dat, family = gaussian(link = "log")
)`

# Model residuals    

```{r residuals, fig.width  = 9, fig.height = 6, echo=FALSE, message=FALSE, warning=FALSE}
plot(simulationOutput)
```

# Model fit   

```{r mfit.time.lm, fig.width  = 8, fig.height = 8, echo=FALSE, message=FALSE, warning=FALSE}
p.fit.4d.time.lm
```



```{r mfit.long.lm, fig.width  = 8, fig.height = 8, echo=FALSE, message=FALSE, warning=FALSE}
p.fit.4d.long.lm
```
